【裁判字號】    98,訴,1981
【裁判日期】    981207
【裁判案由】    給付報酬
【裁判全文】
臺灣高雄地方法院民事判決              98年度訴字第1981號
原      告  鑫酆事業開發有限公司
法定代理人  甲○○
被      告  高雄市立凱旋醫院
法定代理人  乙○○
訴訟代理人  許淑清律師
            葉婉玉律師
上列當事人間請求給付報酬事件，本院民國98年11月23日言詞辯
論終結，判決如下：
    主  文
原告之訴及假執行之聲請均駁回。
訴訟費用由原告負擔。
    事實及理由
一、原告起訴主張：兩造於民國96年9 月29日簽訂勞務性工作委
    外契約書（下稱系爭委外契約書），約定被告將勞務性工作
    委由伊代為仲介人員至被告工作場所工作，每人每月之委外
    報酬為新臺幣（下同）22,603元（即每日753 元），夜點費
    則為每小時40元。伊即依約辦理招募、訓練及分配工作，共
    計有訴外人鍾秀錦、林添明、陳寶玲、洪秋涼、林謝麗珠、
    黃培寧、陳阿鑾、翁維忠、孫嘉惠、莊東燁、吳芊蓁、陳錦
    鶴、王伯森、陳慕華、陳盧秀鳳、陳秀琴、陳秋月、張萬錦
    、陳嬌娥、馮王秀琴、陳琇惠、林戴麗華、簡季娥、林富月
    等24人（下稱鍾秀錦等24人），嗣被告於97年11月17日表示
    終止契約，惟尚有97年10月及11月份之委外報酬尚未給付。
    而97年10月、11月份之委外報酬（含夜點費）各為570,024
    元、295,558 元，是被告總計尚有865,582 元之報酬未支付
    ，爰本於系爭委外契約書之法律關係，提起本訴。並聲明請
    求：(一)被告應給付原告865,582 元及自起訴狀繕本送達翌日
    起至清償日止，按年息5%計算之利息。(二)願供擔保請准宣告
    假執行。
二、被告則以：就原告主張97年10月、11月份伊應給付之委外報
    酬（含夜點費）各為570,024 元、295,558 元不爭執。惟依
    照系爭委外契約書之約定，伊並非將勞務性工作委由原告代
    為仲介人員至伊工作場所工作，而係將勞務性工作委由原告
    僱用人員至伊工作場所工作，亦即原告為鍾秀錦等24人之雇
    主，而非單純係仲介之角色；又因原告違約未為鍾秀錦等24
    人辦理勞、健保及提撥勞工退休準備金，且於97年9 月份亦
    未發放工資與鍾秀錦等24人，致未能依約檢附收據向伊請款
    ，伊乃於97年11月12日發函通知原告自97年11月17日終止系
    爭委外契約，伊依系爭委外契約書第11條第3 款之規定，得
    向原告處以契約總價5%即350,730 元之罰款，是原告如依規
    定檢附員工領得薪資收據向其請款，則97年10月、11月份委
    外報酬合計865,582 元，扣除上開350,730 元之罰款，原告
    得請求之委外報酬餘款為514,852 元等語。資為抗辯。並聲
    明：(一)原告之訴駁回。(二)如受不利判決，願供擔保請准宣告
    免為假執行。
三、本件兩造不爭執事項及爭點：
(一)、不爭執事項：
 1、兩造於96年9 月29日簽訂系爭委外契約。
 2、被告就10、11月份應給付與原告之委外報酬（含夜點費），
    總計為865,582 元。
 3、原告並未以雇主的身分為鍾秀錦等24人提撥勞工退休準備金
    。
 4、原告並未發放97年10、11月份之薪資與鍾秀錦等24人。
 5、原告未依照系爭委外契約書檢附員工領得薪資之收據，向被
    告請領97年10、11月份之委外報酬（含夜點費）。
(二)、爭點：
 1、原告未提出鍾秀錦等24人已領得97年10月、11月薪資收據前
    ，可否向原告請求給付97年10月、11月報酬（含夜點費）86
    5,582元？
 2、如原告前項請求為有理由，被告以原告違約（即原告是否依
    約應以雇主身分為鍾秀錦等24人投保）而應給付350,730 元
    罰款為由主張抵銷是否有據？
四、茲就上開爭點，析述本院得心證之理由如下：
(一)、查被告對於97年10月、11月應給付予原告之委外報酬為865,
    582 元固不爭執，惟系爭委外契約第10條關於付款辦法規定
    ：「一、無預付款」、「二、由乙方（即原告）於每月10日
    前開立統一發票，並檢附上個月僱請員工已收到薪資之收據
    正本，送甲方（即被告）依規定請款。如發生罰款情事，甲
    方得在乙方報領費用扣除」、「三、請款時以月薪核算，乙
    方僱請之員工如有請假，甲方應依每月應付乙方之價款中按
    請假天（時）數扣除之（每小時以月薪/240計算之）」，此
    有系爭委外契約在卷可稽（見本院卷第22頁至第23頁），是
    依上開約定，原告須檢具鐘秀錦等24人已領得97年10月、11
    月薪資之收據正本及統一發票，始得向被告請領給付委外報
    酬。而原告迄今並未發放97年10、11月份之薪資與鍾秀錦等
    24人，進而無法檢具鍾秀錦等24人已領得97年10月、11月薪
    資之收據予被告等情，既為原告所不否認，則依系爭委外契
    約之付款辦法約定，原告請領委外報酬應檢具之文件尚未齊
    備前，被告拒絕給付97年10月、11月委外報酬，即屬有據。
(二)、本件原告依系爭委外契約尚不得請求被告給付97年10月、11
    月之委外報酬，則關於被告得否執原告未以雇主身份為鍾秀
    錦等24人投保而應給付350,730 元罰款為由主張抵銷之爭點
    ，以及兩造就此所提攻擊防禦方法，即與本院之上開結論及
    心證均無涉，而無一一審究論駁之必要，附此敘明。
五、綜上所述，原告既未提出鍾秀錦等24人已領得97年10月、11
    月薪資之收據，依系爭委外契約，尚不得向被告請求委外報
    酬。從而，原告依據系爭委外契約之約定，請求被告給付86
    5, 582元及自起訴狀繕本送達翌日起至清償日止，按年息5%
    計算之利息，為無理由，應予駁回。又原告之訴既經駁回，
    其假執行之聲請即失所附麗，應併予駁回。
六、本件事證已臻明確，兩造其餘攻擊防禦方法及所提證據，核
    與判決之結果不生影響，均毋庸逐一審酌論述，附此敘明。
七、據上結論，本件原告之訴為無理由，應依民事訴訟法第78條
    條，判決如主文。
中    華    民    國    98    年    12    月    7     日
                  民事第六庭  法  官  林書慧
正本係照原本作成。
如不服本判決，應於送達後20日內，向本院提出上訴狀並表明上
訴理由，如於本判決宣示後送達前提起上訴者，應於判決送達後
10日內補提上訴理由書（須附繕本）。
中    華    民    國    98    年    12    月    7     日
                              書記官  莊豐源


司法院資訊處製作；財團法人民間司法改革基金會備份。
